【裁判字號】    97,交聲,7
【裁判日期】    970110
【裁判案由】    違反道路交通管理處罰條例聲明異議
【裁判全文】
臺灣花蓮地方法院交通事件裁定           97年度交聲字第7號
原處分機關  交通部公路總局臺北區監理所花蓮監理站
異  議  人  乙○○
送達代收人  甲○○
上列異議人因違反道路交通管理處罰條例案件，對於交通部公路
總局臺北區監理所花蓮監理站96年12月12日所為之處分（原處分
案號：花監違字第裁44─P00000000 號），聲明異議，本院裁定
如下：
    主  文
異議駁回。
    理  由
一、異議意旨略以：異議人即受處分人乙○○從未收到花蓮縣警
    察局路邊收費停車場停車費催繳通知單，無從就民國96年8
    月21日之路邊停車費新臺幣（下同）20元予以補繳，自無逾
    期未補繳停車費之違規情事，且異議人嗣已於96年11月2 日
    查詢未繳紀錄，並當場繳清所有停車費用，惟代收單位一方
    面收取停車費，警察機關另一方面卻又簽立罰單，令人不解
    ，為此聲明異議，請求撤銷原處分云云。
二、按汽車駕駛人在道路收費停車處所停車，未依規定繳費，主
    管機關應書面通知駕駛人於7 日內補繳，並收取必要之工本
    費用，逾期再不繳納，處新臺幣3 百元罰鍰，道路交通管理
    處罰條例56條第2 項定有明文。又按處理違反道路交通管理
    事件，有關文書送達之程序，依行政程序法之規定，違反道
    路交通管理事件統一裁罰基準及處理細則第5 條亦有明文。
    另按送達，於應受送達人之住居所、事務所或營業所為之；
    於應送達處所不獲會晤應受送達人時，得將文書付與有辨別
    事理能力之同居人、受僱人或應送達處所之接收郵件人員；
    應受送達人或其同居人、受僱人、接收郵件人員無正當理由
    拒絕收領文書時，得將文書留置於應送達處所，以為送達；
    送達，不能依前2 條規定為之者，得將文書寄存送達地之地
    方自治或警察機關，並作送達通知書2份，1份黏貼於應受送
    達人住居所、事務所、營業所或其就業處所門首，另1 份交
    由鄰居轉交或置於該送達處所信箱或其他適當位置，以為送
    達。前項情形，由郵政機關為送達者，得將文書寄存於送達
    地之郵政機關，行政程序法第72條第1項前段、第73條第1項
    、第3項、第74條第1項、第2項則分別定有明文。
三、經查：本件異議人自始不否認其於上開時間停車未繳納停車
    費之事實，並有當時停車照片1 張附卷可按，此部分足認與
    事實相符；又花蓮縣警察局交通隊就本件路邊收費停車場停
    車費催繳通知單，業於96年10月13日送達至異議人住所地即
    花蓮縣花蓮市○○○街53號7樓之3，惟因未獲會晤應受送達
    人之本人，亦無受領文書之同居人、受僱人或應送達處所之
    接收郵件人員，遂於同日起寄存於花蓮國安郵局一節，亦有
    花蓮縣警察局交通隊送達證書1 份在卷可參，則揆諸前揭之
    規定，花蓮縣警察局交通隊應已將上開書面催繳通知單，寄
    存送達予異議人，是即便異議人辯稱並未收受上開催繳通知
    單，亦不影響已合法送達之效力。準此，則異議人確有於上
    開時間未依規定繳停車費，經主管機關應書面通知於7 日內
    補繳，而逾期未予繳納之違規事實，是原處分機關依據上述
    規定，對異議人處以罰鍰300 元之裁決，要無任何違誤之處
    ，是本件異議為無理由，應予駁回。至異議人雖另指稱：伊
    不能理解何以相關單位一方面收費，另一方面又開罰單云云
    ，惟異議人將車輛停放於路邊收費停車場，本應依規定繳納
    停車費，此與異議人「事後」未依規定繳納停車費，經主管
    機關催繳後仍逾期未繳納之違規行為，究不能混為一談，實
    屬至明之理，是異議人此部分抗辯，殊不可採，併此敘明。
四、據上論斷，應依道路交通案件處理辦法第19條，裁定如主文
    。
中    華    民    國    97    年    1     月    10    日
                  交通法庭      法  官  楊仲農
上列正本證明與原本無異。
如對本裁定不服，應於送達後5日內，向本院提出抗告狀（應抄
附繕本）。
中    華    民    國    97    年    1     月    15    日
                                書記官


司法院資訊處製作；財團法人民間司法改革基金會備份。
